臺灣嘉義地方法院刑事判決　　　　九十五年度訴字第八三四號
公　訴　人　臺灣嘉義地方法院檢察署檢察官
被　　　告　甲○○
　　　　　　　　　　生）
　　　　　　　　　　號
　　　　　　　　　　（
選任辯護人　廖道成律師
上列被告因違反槍砲彈藥刀械管制條例案件，經檢察官提起公訴
（九十五年度偵字第六三五五號），本院判決如下：
    主  文
甲○○未經許可，持有手槍，處有期徒刑陸年陸月，併科罰金新
臺幣拾萬元，罰金如易服勞役，以新臺幣壹仟元折算壹日。扣
案巴西TAURUS廠口徑○．三八吋制式轉輪手槍（槍枝管制編號0
000000000）、匈牙利FEG廠口徑九mm制式半自動手槍
（含彈匣壹個，槍枝管制編號0000000000）、巴西TA
URUS廠製PT九二AFS型口徑九mm制式半自動手槍（含彈匣壹個，
槍枝管制編號0000000000）各壹支、口徑○．三八吋
制式子彈壹顆、口徑九mm制式子彈柒顆，均沒收。
    事  實
一、甲○○明知槍砲彈藥刀械管制條例所列具殺傷力之槍枝及子
    彈為管制物品，非經中央主管機關許可，不得持有，竟於民
    國九十五年一月上旬某日，以不詳價格購得均具殺傷力之：
    (一)巴西TAURUS廠口徑○．三八吋制式轉輪手槍一支（槍枝管
    制編號0000000000）、(二)匈牙利FEG廠口徑九mm
    制式半自動手槍一支（含彈匣一個，槍枝管制編號0000
    000000）、(三)巴西TAURUS廠製PT九二AFS型口徑九mm
    制式半自動手槍一支（含彈匣一個，槍枝管制編號0000
    000000）、(四)口徑○．三八吋制式子彈及口徑九mm
    制式子彈共二十一顆後，未經許可，而無故持有上開槍枝及
    子彈，並於九十五年一月十六日凌晨三時許，在嘉義縣大林
    鎮○○街六七巷五號地下室停車場，持上開巴西TAURUS廠製
    PT九二AFS型口徑九mm制式半自動手槍擊發子彈一顆射傷乙
    ○○左手臂（傷害部分未據告訴及起訴）。嗣於九十五年九
    月五日下午五時三十分許，甲○○攜帶上開槍枝及子彈，前
    往高雄市○○區○○路二五號前，經警當場查獲，並扣得上
    述三支制式手槍、口徑○．三八吋制式子彈十顆（嗣因鑑驗
    試射八顆、拆解一顆）、口徑九mm制式子彈十顆（嗣因鑑驗
    試射三顆）、電擊棒三支及軟式警棍一支等物。
二、案經嘉義縣警察局民雄分局報告臺灣嘉義地方法院檢察署檢
    察官偵查起訴。
    理  由
一、上開犯罪事實，業據被告甲○○坦承不諱，核與證人乙○○
    指述及陳正桂、林秀芸供述之情節相符，並有被告所使用之
    0000000000號行動電話於九十五年二月十三日上
    午十一時三十五分九秒起之通訊監察譯文一份、九十五年九
    月五日搜索扣押筆錄一份等在卷可憑，此外，且有上述三支
    制式手槍、口徑○．三八吋制式子彈十顆、口徑九mm制式子
    彈十顆等物扣案足稽，而上開槍彈經送鑑驗結果，認均具殺
    傷力之事實，亦有內政部警政署刑事警察局九十五年九月六
    日刑鑑字第○九五○一三三七七九號槍彈鑑定書在卷可佐。
    事證明確，被告犯行已堪認定。
二、核被告所為，係犯槍砲彈藥刀械管制條例第七條第四項之未
    經許可持有手槍罪、同條例第十二條第四項之未經許可持有
    子彈罪。被告持有上述三支手槍、二十一顆子彈，因該手槍
    、子彈分屬同條例第七條第四項、第十二條第四項規定所禁
    止持有之手槍、子彈，被告侵害各該規定保護之單一社會法
    益，僅分別犯單一之未經許可持有手槍、子彈罪。又被告同
    時持有槍枝及子彈行為，係屬一行為觸犯數罪名之想像競合
    犯，應從一重之同條例第七條第四項之未經許可持有手槍罪
    論處。爰審酌被告犯罪之動機、目的、所持有制式手槍、子
    彈屬高危險之違禁品，對社會造成之潛在危害甚高，及其犯
    後坦承犯行，犯後態度尚稱良好，並考量檢察官、被告及辯
    護人關於量刑之意見等一切情狀，量處如主文所示之刑。又
    被告持有之行為，橫跨新舊刑法施行期間，為行為之繼續而
    非狀態繼續，自應逕依修正後刑法論處，無新舊法比較適用
    問題，是並依刑法第四十二條第三項前段之規定諭知罰金易
    服勞役之折算標準。扣案之巴西TAURUS廠口徑○．三八吋制
    式轉輪手槍（槍枝管制編號0000000000）、匈牙
    利FEG廠口徑九mm制式半自動手槍（含彈匣一個，槍枝管制
    編號0000000000）、巴西TAURUS廠製PT九二AFS
    型口徑九mm制式半自動手槍（含彈匣一個，槍枝管制編號0
    000000000）各一支、口徑○．三八吋制式子彈一
    顆（原十顆，因鑑驗試射耗損八顆、拆解一顆）、口徑九mm
    制式子彈七顆（原十顆，因鑑驗試射耗損三顆），均係違禁
    物，應依刑法第三十八條第一項第一款規定沒收，至經鑑驗
    試射、拆解後之制式子彈十二顆均已失其殺傷力，非違禁物
    ，不予沒收，併予敘明。
三、據上論斷，應依刑事訴訟法第二百九十九條第一項前段，槍
    砲彈藥刀械管制條例第七條第四項、第十二條第四項，刑法
    第十一條前段、第五十五條、第四十二條第三項前段、第三
    十八條第一項第一款，判決如主文。
本案經檢察官邱美英到庭執行職務。
中　　華　　民　　國　 九十六 　年　  二  　月  十三　日
              刑事第四庭  審判長  法  官 蔡憲德
                                  法  官 鄧晴馨
                                  法  官 吳育霖
上列正本證明與原本無異。
如不服本判決，應於判決送達後10日內向本院提出上訴狀（應附
繕本）。告訴人或被害人如對於本判決不服者，應具備理由請求
檢察官上訴，其上訴期間之計算係以檢察官收受判決正本之日期
為準。
中　　華　　民　　國　 九十六 　年　  二  　月  十三　日
                                  書記官 林金福
附錄法條：
槍砲彈藥刀械管制條例
第7條
未經許可，製造、販賣或運輸火砲、肩射武器、機關槍、衝鋒槍
、卡柄槍、自動步槍、普通步槍、馬槍、手槍或各類砲彈、炸彈
、爆裂物者，處死刑、無期徒刑或7年以上有期徒刑；處徒刑者
，併科新台幣3千萬元以下罰金。
未經許可，轉讓、出租或出借前項所列槍砲、彈藥者，處無期徒
刑或5年以上有期徒刑，併科新台幣1千萬元以下罰金。
意圖供自己或他人犯罪之用，而犯前二項之罪者，處死刑或無期
徒刑；處徒刑者，併科新台幣5千萬元以下罰金。
未經許可，持有、寄藏或意圖販賣而陳列第1項所列槍砲、彈藥
者，處5年以上有期徒刑，併科新台幣1千萬元以下罰金。
第 1 項至第 3 項之未遂犯罰之。
第12條
未經許可，製造、販賣或運輸子彈者，處1年以上7年以下有期徒
刑，併科新台幣500萬元以下罰金。
未經許可，轉讓、出租或出借子彈者，處6月以上5年以下有期徒
刑，併科新台幣300萬元以下罰金。
意圖供自己或他人犯罪之用，而犯前二項之罪者，處3年以上10
年以下有期徒刑，併科新台幣700萬元以下罰金。
未經許可，持有、寄藏或意圖販賣而陳列子彈者，處5年以下有
期徒刑，併科新台幣300萬元以下罰金。
第 1 項至第 3 項之未遂犯罰之。
